【裁判字號】    95,上訴,811
【裁判日期】    950530
【裁判案由】    違反毒品危害防制條例
【裁判全文】
臺灣高等法院高雄分院刑事判決         95年度上訴字第811號
上  訴  人  臺灣屏東地方法院檢察署檢察官
被      告  甲○○
上列上訴人因被告違反毒品危害防制條例案件，不服臺灣屏東地
方法院95年度訴字第178 號中華民國95年3 月31日第一審判決（
起訴案號：臺灣屏東地方法院檢察署95年度毒偵字第121 號，移
送併辦案號：同檢察署95年度毒偵字第639 號），提起上訴，本
院判決如下：
    主  文
原判決關於施用第一級毒品部分暨定執行刑部分均撤銷。
甲○○連續施用第一級毒品，累犯，處有期徒刑壹年肆月。
    事  實
一、甲○○於民國（以下同）曾因施用毒品案件，經臺灣士林地
    方法院以88年度毒聲字第2072號裁定送觀察、勒戒後，經評
    定認為無繼續施用毒品之傾向，於88年10月29日釋放出所，
    並由臺灣士林地方法院檢察署檢察官於同日，以88年度毒偵
    字第691 號為不起訴處分確定。再因施用毒品案件，經臺灣
    高雄地方法院以90年度毒聲字第1564號裁定送觀察、勒戒後
    ，經評定認為有繼續施用毒品之傾向，由臺灣高雄地方法院
    檢察署檢察官聲請強制戒治並提起公訴，強制戒治部分，由
    臺灣高雄地方法院以90年度毒聲字第2421號裁定送強制戒治
    ，嗣經臺灣高雄地方法院檢察署檢察官聲請停止戒治，由臺
    灣高雄地方法院以90年度毒聲字第5942號裁定停止戒治，所
    餘戒治期間交付保護管束，於91年4 月10日執行期滿；起訴
    部分，經臺灣高雄地方法院以90年度易字第2092號判處有期
    徒刑5 月確定，於91年4 月19日易科罰金執行完畢。復於92
    年10月13日、14日某時許，在屏東縣枋寮鄉○○路34之5 號
    住處，分別連續施用海洛因、甲基安非他命，每日各1 次，
    經臺灣屏東地方法院檢察署檢察官聲請強制戒治及提起公訴
    ，強制戒治部分，經台灣屏東地方法院以92年度毒聲字第17
    49號裁定送強制戒治（尚未執行），起訴部分，經臺灣高等
    法院高雄分院於94年12月15日以94年度上訴字第1498號判處
    應執行有期徒刑1 年8 月確定（尚未執行）。
二、詎甲○○猶不知悔改，於91年4 月10日強制戒治執行完畢釋
    放後5 年內，復基於施用第一級毒品海洛因之概括犯意，自
    94年6 月28日某時起，至95年2 月初止，在屏東縣枋寮鄉○
    ○路142 號住處2 樓房間內，及屏東縣枋寮鄉○○村○○路
    千越加油站之廁所等處，以將海洛因摻入香菸內點燃吸食之
    方式，每隔2 日至3 日施用1 次之頻率，連續施用海洛因多
    次，嗣於94年8 月7 日16時15分許，在上開住處前道路上，
    因遭通緝為警查獲，經警方徵得其同意後採集其尿液送驗結
    果呈有嗎啡陽性反應。又於95年2 月5 日13時許，在屏東縣
    枋寮鄉○○村○○路248 號住處，為警發覺可疑，經採尿送
    化驗又再度被查獲。
三、案經屏東縣警察局枋寮分局移送臺灣屏東地方法院檢察署檢
    察官偵查起訴及函請併辦。
    理  由
一、上揭事實，業據被告甲○○分別於警訊及原審審理中坦承不
    諱，且被告甲○○於94年8 月7 日18時10分許，為警採集其
    尿液送驗結果，呈嗎啡陽性反應，此有臺灣檢驗科技股份有
    限公司94年8 月26日編號KＺ000000000000號濫用藥物尿液檢
    驗報告1 紙（見94年度毒偵字第2347號卷第4 頁）附卷可稽
    ；又被告甲○○於95年2 月5 日13時許，第2 次為警查獲採
    集其尿液送驗結果，仍呈嗎啡陽性反應，此有臺灣檢驗科技
    股份有限公司95年2 月16日編號KＺ000000000000號濫用藥物
    尿液檢驗報告1 紙（見併辦警卷第8 頁）附卷可憑。又被告
    甲○○前因施用毒品案件，經臺灣士林地方法院以88年度毒
    聲字第2072號裁定送觀察、勒戒後，經評定認為無繼續施用
    毒品之傾向，於88年10月29日釋放出所，由臺灣士林地方法
    院檢察署檢察官於同日，以88年度毒偵字第691 號為不起訴
    處分確定。再因施用毒品案件，經臺灣高雄地方法院以90年
    度毒聲字第1564號裁定送觀察、勒戒後，經評定認為有繼續
    施用毒品之傾向，由臺灣高雄地方法院檢察署檢察官聲請強
    制戒治並提起公訴，強制戒治部分，由臺灣高雄地方法院以
    90年度毒聲字第2421號裁定送強制戒治，嗣經臺灣高雄地方
    法院檢察署檢察官聲請停止戒治，由臺灣高雄地方法院以90
    年度毒聲字第5942號裁定停止戒治，所餘戒治期間交付保護
    管束，於91年4 月10日執行期滿，有臺灣高等法院被告前案
    紀錄表及臺灣屏東地方法院檢察署刑案資料查註資料紀錄表
    各1 份在卷可憑。足見被告甲○○之自白與事實相符，事證
    明確，其施用海洛因毒品犯行已堪認定。
二、查海洛因係毒品危害防制條例第2 條第2 項第1 款所稱之第
    1 級毒品，依法不得持有、施用。核被告甲○○施用海洛因
    所為，係犯毒品危害防制條例第10條第1 項施用第一級毒品
    罪。被告甲○○持有第一級毒品海洛因之低度行為，為施用
    之高度行為所吸收，不另論罪。又被告甲○○先後多次施用
    第一級毒品海洛因之犯行，時間緊接、所犯構成要件相同，
    顯係基於概括犯意反覆為之，為連續犯，應依刑法第56條規
    定論以一罪。被告甲○○第2 次被查獲施用海洛因部分雖未
    据起訴，惟此部分與起訴部分有連續犯裁判上一罪關係，亦
    為起訴效力所及，本院自得一併審究。被告甲○○於90年間
    曾因施用毒品案件，經臺灣高雄地方法院以90年度易字第20
    92號判處有期徒刑5 月確定，於91年4 月19日易科罰金執行
    完畢，有臺灣高等法院被告前案紀錄表及臺灣屏東地方法院
    檢察署刑案資料查註紀錄表各1 份在卷可考，其於執行完畢
    後5 年內，再犯本件有期徒刑以上之刑之罪，為累犯，應依
    刑法第47條規定加重其刑。
三、原審予以論科，固非無見，惟查原審就被告甲○○於95年2
    月5 日第2 次再度被查獲之施用海洛因部分未及審究，尚有
    未洽，檢察官上訴請求就被告甲○○第2 次被查獲部分併案
    審判，為有理由，原判決此部分暨定執行刑部分自應予撤銷
    改判，審酌被告甲○○前因施用毒品案件，經施以觀察、勒
    戒及強制戒治後，仍再犯本件犯行，足見其惡習已深，戒絕
    毒癮之意志不堅，未能體悟施用毒品對自己、家人造成之傷
    害及社會之負擔，其施用毒品本質上係屬戕害自身健康之行
    為，尚未直接危害他人，犯後已坦承犯行，尚有悔意等一切
    情狀，爰量處有期徒刑1 年4 月。
四、被告甲○○經合法傳喚無正當理由不到庭，依法不待其陳述
    而逕行判決。
據上論結，應依刑事訴訟法第369 條第1 項前段、第364 條、第
299 條第1 項前段、第371 條，毒品危害防制條例第10條第1 項
，刑法第11條、第56條、第47條，判決如主文。
本案經檢察官陳國全到庭執行職務。
中    華    民    國    95    年    5     月    30    日
                  刑事第六庭  審判長法  官  張盛喜
                                    法  官  范惠瑩
                                    法  官  李璧君
以上正本證明與原本無異。
如不服本判決應於收受本判決後10日內向本院提出上訴書狀，其
未敘述上訴理由者，並得於提起上訴後10日內向本院補提理由書
狀（均須按他造當事人之人數附繕本）「切勿逕送上級法院」。
中    華    民    國    95    年    5     月    30    日
                                    書記官  林明威
附錄本件判決論罪科刑法條：
毒品危害防制條例第10條
施用第一級毒品者，處 6 月以上 5 年以下有期徒刑。


司法院資訊處製作；財團法人民間司法改革基金會備份。
